臺灣高雄地方法院刑事判決
111年度審交易字第320號
公  訴  人  臺灣高雄地方檢察署檢察官
被      告  洪進福


上列被告因公共危險案件，經檢察官提起公訴（111年度偵字第8
237號），被告於準備程序中，就被訴事實為有罪之陳述，本院
告知其簡式審判程序之旨，聽取當事人意見後，改依簡式審判程
序審理，茲判決如下：
    主  文
洪進福犯不能安全駕駛動力交通工具罪，處有期徒刑壹年。 
    事  實
一、洪進福於民國111年3月12日0時至1時許，在高雄市○○區○○○
    路000巷00號住處內飲用高粱酒後，吐氣所含酒精濃度已達
    每公升0.25毫克以上之程度，竟仍基於酒後駕駛動力交通工
    具之犯意，於同（12）日16時20分許，騎乘車牌號碼000-00
    0號普通重型機車上路。嗣於同日16時30分許，行經高雄市
    鳳山區平等路與青年路一段262巷口時，因轉彎未打方向燈
    而為警攔檢，並於同日16時40分許，對其實施吐氣酒精濃度
    測試，測得吐氣所含酒精濃度為每公升0.65毫克，而查悉上
    情。
二、案經高雄市政府警察局鳳山分局報告臺灣高雄地方檢察署檢
    察官偵查起訴。
    理  由
壹、程序事項：
    本件被告洪進福所犯係死刑、無期徒刑、最輕本刑為3年以
    上有期徒刑以外之罪，其於準備程序中就被訴事實為有罪之
    陳述，經法官告知簡式審判程序之旨，並聽取公訴人及被告
    之意見後，本院依刑事訴訟法第273條之1第1項之規定，裁
    定進行簡式審判程序。又本件係依前條規定行簡式審判程序
    ，其證據調查依同法第273條之2所定原不受審判外陳述排除
    之限制；且檢察官及被告均對於卷內各項證據亦不爭執證據
    能力，復無事證顯示有何違法取得或類此瑕疵之情，故卷內
    所列各項證據，自均有證據能力，合先敘明。
貳、實體事項：
    上揭犯罪事實，業據被告於警詢、偵訊及本院審理時均坦承
    不諱（見警卷第13頁、偵卷第5頁、本院卷第25、31、35頁
    ），並有檢測駕駛人之酒精濃度檢定表記載吐氣所含酒精濃
    度達每公升0.65毫克（見警卷第37頁）、財團法人台灣商品
    檢測驗證中心呼氣酒精測試器檢定合格證書影本（儀器編號
    ：00000000號，見警卷第39頁）、高雄市政府警察局舉發違
    反道路交通管理事件通知單、車輛詳細資料報表等件在卷可
    稽（見警卷第45、47頁），足認被告上開任意性自白核與客
    觀事實相符，堪以採信。是本件事證明確，被告犯行堪以認
    定，應依法論科。
參、論罪科刑：
一、核被告所為，係犯刑法第185 條之3 第1 項第1 款之不能安
    全駕駛動力交通工具罪。
二、檢察官起訴書雖記載被告前因公共危險案件，經臺灣雲林地
    方法院以107年交易字第5號判決判處有期徒刑8月確定，於1
    08年1月1日執行完畢，應論以累犯等語。然檢察官未具體指
    出證明方法證明被告構成累犯之事實及其應加重其刑之事項
    （如被告之特別惡性及對刑罰反應力薄弱等節），依最高法
    院刑事大法庭110年度台上大字第5660號裁定意旨，本院自
    無庸就此部分依職權調查並為相關之認定，且上開相關前科
    紀錄於量刑審酌中之素行部分予以參考即為已足，附此敘明
    。
三、量刑：
　　爰審酌被告前已有多次酒醉駕車經判處有期徒刑之刑案紀錄
    ，此有臺灣高等法院被告前案紀錄表在卷可憑，再犯本件同
    質性之公共危險犯行，顯見其守法觀念薄弱，前開刑之執行
    未能使被告心生悔悟，足見若無給予較重之刑罰，則無法使
    被告心生警惕，且被告本次飲用酒品後，吐氣所含酒精濃度
    達每公升0.65毫克情形下，已逾法定標準甚多，仍執意騎車
    上路，對於道路交通安全所生危害非輕；惟念其犯後坦承犯
    行，態度尚可，所幸未造成其他用路人受有身體及財產上之
    損害，兼衡其自陳之智識程度及家庭生活經濟狀況及檢察官
    之具體求刑等一切情狀（涉及個人隱私，不予揭露，詳見本
    院卷第39頁），量處如主文所示之刑，以資懲儆。
據上論斷，應依刑事訴訟法第273 條之1 第1 項、第299 條第1
項前段，判決如主文。　　　　
本案經檢察官宋文宏提起公訴，檢察官呂乾坤到庭執行職務。
中　　華　　民　　國　　111 　年　　5 　　月　　31　　日
                  刑事第五庭    法　官  施君蓉
以上正本證明與原本無異。
如不服本判決應於收受送達後20日內向本院提出上訴書狀，並應
敘述具體理由；如未敘述上訴理由者，應於上訴期間屆滿後20日
內向本院補提理由書（均須按他造當事人之人數附繕本）「切勿
逕送上級法院」。
因疫情而遲誤不變期間，得向法院聲請回復原狀。
中　　華　　民　　國　　111 　年　　5 　　月　　31　　日
                                書記官  陳建志
【附錄本案論罪科刑法條】
中華民國刑法第185條之3第1項第1款：
駕駛動力交通工具而有下列情形之一者，處3年以下有期徒刑，
得併科30萬元以下罰金：
一、吐氣所含酒精濃度達每公升零點二五毫克或血液中酒精濃度
    達百分之零點零五以上。